臺灣新北地方法院民事判決　　　　　　110年度勞小字第119號
原　　　告　郭存仁　



被　　　告　傑明皇家保全股份有限公司


法定代理人　張寶亮　



上列當事人間請求給付工資事件，經本院於民國110 年11月4 日
言詞辯論終結，判決如下：
    主      文
被告應給付原告新臺幣柒萬柒仟零貳拾元。
訴訟費用新臺幣壹仟元由被告負擔。
本判決得假執行。但被告如以新臺幣柒萬柒仟零貳拾元為原告預
供擔保，得免為假執行。
    事實及理由
壹、程序方面：
一、按不變更訴訟標的，而補充或更正事實上或法律上之陳述者
    ，非為訴之變更或追加，民事訴訟法第256 條定有明文。查
    ，本件原告起訴時，訴之聲明原為：㈠被告應付原告新臺幣
    （下同）77,020元。㈡願供擔保，請准宣告假執行（見本院
    卷第15頁、49頁）。嗣於本院民國110 年9 月29日言詞辯論
    期日，更正訴之聲明為：被告應給付原告77,020元（見本院
    卷第73頁）。核原告所為上開聲明之變更，係屬不變更訴訟
    標的而補充或更正法律上之陳述，非屬訴之變更或追加，合
    先敘明。
二、本件被告經合法通知未於最後言詞辯論期日到場，核無民事
    訴訟法第386 條各款所列情形，爰依原告之聲請，由其一造
    辯論而為判決。
貳、實體方面：
一、原告主張：原告自109 年8 月6 日起至110 年3 月29日止，
    受僱於被告，擔任社區保全，約定每月工資為34,000元，每
    月工資分2 次給付，先於次月10日先給付月薪之半數金額，
    其餘金額再於同月16日給付，先予敘明。嗣原告於110 年3
    月20日發現被告未給付110 年2 月份之薪資，乃向新北市政
    府勞工局申請勞資爭議調解，惟因被告未於110 年3 月29日
    出席調解會議，而致調解不成立，原告主張依勞動基準法第
    14條第1 項第5 、6 款規定，終止兩造之勞動契約。爰依兩
    造間之勞動契約及相關勞動法規定，請求被告給付：㈠積欠
    110 年2 月1 日至110 年3 月29日之工資66,867元；㈡資遣
    費10,153元等語，並聲明，如前開程序事項中變更後之聲明
    。
二、被告未於辯論期日到場，亦未提出書狀作何聲明或陳述。
三、法院之判斷：
  ㈠原告等人主張之前揭事實，業據提出與所述情節相符之新北
    市政府勞資爭議調解紀錄、原告於110 年2 月、3 月之出勤
    簽到單、薪資條、資遣費試算表、（事業單位名稱）歇業事
    實認定證明文件申請書及申請人名冊、新北市政府110 年5
    月5 日新北府勞資字第1100497623號函等件影本為證（見本
    院卷第17至25頁、第51頁、第75至76頁），並有本院依職權
    調取之被告公司股份有限公司變更登記表在卷可稽（見本院
    卷第55至61頁），是原告前揭主張之事實，堪予認定。
  ㈡茲就原告請求之項目及數額有無理由，分述如下：
  ⒈積欠薪資：
    按工資應全額直接給付勞工；依本法終止勞動契約時，雇主
    應即結清工資給付勞工，勞動基準法（下稱勞基法）第22條
    第2 項前段、勞基法施行細則第9 條分別定有明文。經查：
    原告主張其月薪為34,000元，而被告積欠其110 年2 月1 日
    至110 年3 月29日之薪資66,867元，業據其提出110 年2 月
    、3 月之出勤簽到單、薪資條等件影本在卷為證（見本院卷
    第19至23頁），堪認被告確實未給付原告上開工資，是原告
    主張被告應給付其積欠薪資66,867元，為有理由，應予准許
    。
  ⒉資遣費：
  ⑴按勞工適用本條例之退休金制度者，適用本條例後之工作年
    資，於勞動契約依勞基法第11條、第13條但書、第14條及第
    20條或職業災害勞工保護法第23條、第24條規定終止時，其
    資遣費由雇主按其工作年資，每滿1 年發給2 分之1 個月之
    平均工資，未滿1 年者，以比例計給；最高以發給6 個月平
    均工資為限，不適用勞基法第17條之規定。依前項規定計算
    之資遣費，應於終止勞動契約後30日內發給。選擇繼續適用
    勞基法退休金規定之勞工，其資遣費與退休金依同法第17條
    、第55條及第84條之2 規定發給，勞退條例第12條亦有明文
    。
  ⑵經查，依勞基法第11條第1 款規定，雇主有歇業之情事得預
    告勞工終止勞動契約，本件被告業於110 年3 月31日歇業，
    有新北市政府110 年5 月5 日新北府勞資字第1100497623號
    函附卷可考，是本件被告自歇業時起即未提供原告任何工作
    機會，當可知被告自110 年3 月29日之翌日起，即有依勞基
    法第11條第1 款規定，終止兩造間勞動契約之默示意思表示
    ，故兩造間之勞動契約應於110 年3 月30日終止，是原告依
    前開規定請求被告給付其資遣費，自屬有據。
  ⑶又查，原告之月薪為34,000元，其自109 年8 月6 日開始任
    職於被告公司至110 年3 月30日離職日止，自94年7 月1 日
    勞退新制施行日起之資遣年資為7 個月又24天，新制資遣基
    數為241/744 （新制資遣基數計算公式：【｛年＋（月＋日
    ÷當月份天數）÷12｝÷2 】），原告得請求被告公司給付
    之資遣費為11,013元（計算式：月薪×資遣費基數，元以下
    四捨五入），然原告僅請求被告給付10,153元，應屬有據。
四、綜上所述，原告依兩造間之勞動契約及相關勞動法規，請求
    被告給付77,020元（計算式：積欠薪資66,867元＋資遣費
    10,153元＝77,020元），為有理由，應予准許。
五、法院就勞工之給付請求，為雇主敗訴之判決，應依職權宣告
    假執行，前項情形，法院應同時宣告雇主得供擔保或將請求
    標的物提存而免假執行，勞動事件法第44條第1 項、第2 項
    定有明文。本件判決原告勝訴部分，為被告即雇主敗訴之判
    決，依據前開規定，故本院依職權宣告假執行，並酌定相當
    之擔保金額准被告供擔保後免為假執行。
六、本件事證已臻明確，兩造其餘攻擊防禦方法及其餘爭點，核
    與判決結果無涉，不再一一論述。
七、末按適用小額訴訟程序事件法院為訴訟費用之裁判時，應確
    定其費用額，民事訴訟法第436 條之19定有明文，爰依民事
    訴訟法第78條之規定，以附表之訴訟費用明細確定本件訴訟
    費用額如主文第2 項所示。
中    華    民    國   110    年    11    月    25    日
                    勞動法庭    法  官  許珮育
以上正本係照原本作成。
如不服本判決，應於送達後20日內，向本院提出上訴狀並表明上
訴理由，如於本判決宣示後送達前提起上訴者，應於判決送達後
20日內補提上訴理由書（須附繕本）。對於小額程序之第一審判
決之上訴，非以其違背法令之理由，不得為之。且上訴狀內應記
載表明（一）原判決所違背之法令及其具體內容。（二）依訴訟
資料可認為原判決有違背法令之具體事實者。
中    華    民    國   110    年    11    月    25    日
                                書記官  陳又甄
附表：訴訟費用明細
┌──────┬─────────┬──┐
│項        目│金   額（新臺幣） │備註│
├──────┼─────────┼──┤
│第一審裁判費│     1,000 元     │    │
├──────┼─────────┼──┤
│合        計│     1,000 元     │    │
└──────┴─────────┴──┘